臺灣新北地方法院民事判決
111年度訴字第991號
原      告  蕭詠銓
被      告  滙豐（台灣）商業銀行股份有限公司

法定代理人  陳紹宗
訴訟代理人  劉廷觀
上列當事人間債務人異議之訴事件，經本院於民國111年6月23日
言詞辯論終結，判決如下：
    主  文
一、本院110年度司執字第149999號執行事件中，關於原告部分
    之執行程序應予撤銷。
二、訴訟費用由被告負擔。
    事實及理由
一、程序事項
    原告於起訴後變更其聲明，最終之聲明如後述。被告未異議
    而為本案之言詞辯論，依民事訴訟法第255條第2項之規定，
    應視為同意。故原告所為變更，合於同條第1項第1款之規定
    ，應予准許。
二、原告的主張
（一）原告前於民國107年2月接獲被告聲請之支付命令，請求原
      告清償本金新臺幣（下同）14萬7529元及利息，經原告異
      議後視為起訴，且經臺灣臺北地方法院於108年4月25日以
      107年度簡上字第593號判決駁回被告之訴確定（下稱北院
      另案確定判決）。但被告另以本院98年1月22日板院輔98
      司執木字第2164號債權憑證為執行名義，對原告聲請強制
      執行（執行案號為本院110年度司執字第149999號，下稱
      系爭執行事件）。系爭執行事件之執行名義內容與北院另
      案之訴訟標的為同一債權，此債權已罹於時效，原告得拒
      絕給付。原告依強制執行法第14條第1項之規定訴請撤銷
      系爭執行事件。
（二）聲明：系爭執行事件關於原告部分之執行程序應予撤銷。
三、被告的答辯
　　不爭執債權同一性，但未罹於時效。併為聲明：原告之訴駁
    回。
四、本院的判斷
（一）執行名義成立後，如有消滅或妨礙債權人請求之事由發生
      ，債務人得於強制執行程序終結前，向執行法院對債權人
      提起異議之訴，強制執行法第14條第1項前段定有明文。
      又訴訟標的之法律關係，於確定之終局判決中經裁判者，
      當事人之一造以該確定判決之結果為基礎，於新訴訟用作
      攻擊防禦方法時，他造應受其既判力之拘束，不得以該確
      定判決言詞辯論終結前，所提出或得提出而未提出之其他
      攻擊防禦方法為與該確定判決意旨相反之主張。
（二）系爭執行事件是被告於110年11月19日以本院98年1月22日
      板院輔98司執木字第2164號債權憑證為執行名義所聲請，
      執行債務人包含原告及訴外人蕭黃鴛鴦，該債權憑證之原
      執行名義為本院91年度促字第28222號確定支付命令，內
      容為原告及訴外人蕭黃鴛鴦應連帶給付被告15萬2665元，
      及其中14萬7529元部分自91年3月7日起至清償日止按年息
      百分之19.929計算之利息等節，有系爭執行事件卷宗節印
      本可證。北院另案確定判決則係被告起訴請求原告給付14
      萬7529元及自102年2月22日起至清償日止按年息百分之15
      （原約定年息為百分之19.929）計算之利息，第一審即臺
      灣臺北地方法院107年度北簡字第6326號判決被告全部勝
      訴，第二審即臺灣臺北地方法院107年度簡上字第593號判
      決認定原告得拒絕給付，而廢棄改判被告全部敗訴，且已
      於108年4月25日確定等情，有北院另案確定判決歷審判決
      書及確定證明書可證（板簡卷第25至35頁）。系爭執行事
      件之執行名義內容，與北院另案確定判決之訴訟標的，乃
      同一債權乙情，則為兩造所不爭。北院另案確定判決為給
      付之訴，且其訴訟標的為本案之先決法律關係，依照前述
      說明，北院另案確定判決之「結果」即原告得拒絕給付乙
      節，對兩造應有既判力，被告不得為相反之主張。又北院
      另案確定判決之既判力係發生在系爭執行事件之執行名義
      成立之後，故原告依強制執行法第14條第1項前段規定訴
      請撤銷系爭執行事件關於原告部分之執行程序，即應有據
      。
五、結論
（一）原告訴請撤銷系爭執行事件中關於原告部分之執行程序，
      為有理由，應予准許。
（二）兩造其餘之攻擊或防禦方法，經本院審酌後均認與本件之
      結論無涉，茲不再一一論列，併予敘明。
（三）訴訟費用負擔之依據為民事訴訟法第78條。
中　　華　　民　　國　　111 　年　　7 　　月　　 4  　日
                  民事第四庭    法　官　林琮欽
以上正本係照原本作成
如對本判決上訴，須於判決送達後20日內向本院提出上訴狀。如
委任律師提起上訴者，應一併繳納上訴審裁判費。
中　　華　　民　　國　　111 　年　　7 　　月　　 4　　日
                                書記官　陳威同